【裁判字號】    98,交聲,1745
【裁判日期】    980610
【裁判案由】    違反道路交通管理處罰條例聲明異議
【裁判全文】
臺灣臺北地方法院交通事件裁定        98年度交聲字第1745號
原處分機關  臺北市交通事件裁決所
異  議  人
即受處分人  甲○○
上列異議人即受處分人因違反道路交通管理處罰條例案件，對於
臺北市交通事件裁決所於中華民國九十八年二月四日所為之處分
（原處分案號：北市裁催字第裁二二－Ｃ00000000號）
，聲明異議，本院裁定如下：
    主  文
原處分撤銷。
甲○○汽車所有人，使用他車牌照行駛，處罰鍰新臺幣伍仟肆佰
元。
    理  由
一、按汽車使用他車牌照行駛，處汽車所有人新臺幣（下同）三
    千六百元以上一萬零八百元以下罰鍰，並禁止其行駛，道路
    交通管理處罰條例第十二條第一項第五款定有明文。又道路
    交通管理處罰條例所稱之汽車，依該條例第三條第八款規定
    ，包括機器腳踏車在內。又汽車若使用他車牌照行駛，嗣為
    警逕行舉發，而在舉發違反道路交通管理事件通知單上所載
    之應到案日期前聽候裁決，經主管機關調查後仍認定其有上
    開違規行為者，依違反道路交通管理事件統一裁罰基準及處
    理細則第四十四條第一項及違反道路交通管理事件統一裁罰
    基準表之規定，需對汽車所有人處以五千四百元之罰鍰。
二、本件異議人即受處分人甲○○（原名陳世傑）所有之車牌號
    碼ＢＰＶ─九三０號普通重型機車，於民國九十七年九月二
    十五日十七時三十分許，使用他車牌照（ＦＨＳ─五四八號
    ）行駛，而於臺北縣蘆洲市○○路二四三巷十八弄二號前，
    為警攔停舉發，以受處分人有前揭道路交通管理處罰條例第
    十二條第一項第五款規定之行為而製發臺北縣政府警察局九
    十七年九月二十五日北縣警交字第Ｃ00000000號舉
    發違反道路交通管理事件通知單（下稱舉發通知單），經警
    將舉發通知單以掛號郵寄受處分人位於臺北市○○區○○路
    二段一０九巷三弄六號二樓之住所後，因招領逾期而遭退件
    ，嗣原處分機關即臺北市交通事件裁決所即於九十八年二月
    四日以北市裁催字第裁二二─Ｃ00000000號裁決書
    ，依道路交通管理處罰條例第十二條第一項第五款規定（裁
    決書贅載第十二條第二項），裁處受處分人罰鍰一萬零八百
    元。
三、訊據受處分人固不否認其所有車輛於前揭時地有上開違規事
    實，惟堅決否認有何故意不依舉發通知單上所載應到案日期
    到案之情形，辯稱：伊根本未接到舉發通知單，故無法於應
    到案日期前繳納罰鍰等語。經查：本件舉發通知單經臺北縣
    政府警察局蘆洲分局於九十七年十月六日，以掛號郵寄受處
    分人之戶籍地即臺北市○○區○○路二段一０九巷三弄六號
    二樓後，因招領逾期，經內湖文德郵局退回，此有大宗掛號
    函件、舉發通知單之郵寄信封正本、中華郵政掛號郵件收件
    回執等件附卷可稽，是上開舉發通知單既因招領逾期退回臺
    北縣政府警察局蘆洲分局，顯見受處分人並未確實收受舉發
    通知單，受處分人辯稱伊未收受舉發通知單，始未能於應到
    案日期前繳納罰鍰等語，自屬可採。
四、綜上所述，本件受處分人既未就違規情節提出異議，復有卷
    附之舉發通知單為憑，受處分人所有之上開機車有前揭違規
    事實，自堪予認定。惟受處分人並未合法收受舉發通知單，
    而無從知悉舉發通知單上所記載之應到案日期，即難認受處
    分人係故意不依限到案，從而原處分機關依道路交通管理處
    罰條例第十二條第一項第五款規定，逕行裁處受處分人罰鍰
    一萬零八百元，即難認為有當，應認受處分人之異議為有理
    由，而由本院將原處分撤銷，以受處分人有道路交通管理處
    罰條例第十二條第一項第五款明定之違規行為，從輕處以五
    千四百元之罰鍰，以資適法。
五、據上論斷，應依道路交通案件處理辦法第二十條前段，裁定
    如主文。
中    華    民    國    98    年    6     月    10    日
                        交通法庭    法  官  劉素如
上正本證明與原本無異。
如不服本裁定，應於裁定送達後5 日內向本院提出抗告狀。
                                    書記官  陳育君
中    華    民    國    98    年    6     月    10    日


司法院資訊處製作；財團法人民間司法改革基金會備份。
